【裁判字號】    97,家抗,7
【裁判日期】    970806
【裁判案由】    限定繼承
【裁判全文】
臺灣花蓮地方法院民事裁定               97年度家抗字第7號
抗  告  人  乙○○
上列抗告人因聲請限定繼承事件，抗告人對於中華民國97年1月3
1日本院96年度繼字第343號所為民事裁定提起抗告，本院裁定如
下：
      主    文
原裁定廢棄。
准抗告人對被繼承人甲○○（男，民國○○年○月○○日生，身分證
統一編號：Ｚ000000000號，生前住花蓮縣光復鄉○○村○○路○
段119號弄8號2樓，民國96年7月18日死亡）之遺產限定繼承。
聲請費用新臺幣壹仟元及抗告程序費用新臺幣壹仟元由抗告人負
擔。
      理    由
一、抗告意旨略以：被繼承人甲○○於民國（下同）96年7月18
    日死亡，抗告人於96年10月16日向鈞院聲明拋棄繼承，鈞院
    於96年10月23日命抗告人於收到裁定後10日內補正被繼承人
    所有機車及汽車之行照影本、郵局及農會存款證明、全體繼
    承人清單、已知被繼承人甲○○之債權人清冊等事項，嗣鈞
    院於97年1月31日以抗告人未於期限內補正，駁回本件聲請
    ，惟抗告人於97年2月22日收受該駁回裁定，方知鈞院曾於
    96年10月31日命抗告人補正前開事項，該寄存通知單可能被
    風吹落遺失，造成抗告人無法在補正期間內補正，辦理限定
    繼承對抗告人是非常重要的事，若抗告人有收到補正裁定，
    不會不去補正，現已完成補正，爰依法提出抗告，請求變更
    原裁定等語。
二、按抗告法院認抗告為有理由者，應廢棄或變更原裁定；民事
    訴訟法第492條定有明文。而對非訟事件之抗告，除法律另
    有規定外，應準用民事訴訟法關於抗告程序之規定（非訟事
    件法第46條參照）。
三、經查：原審法院以抗告人逾期未補正，至無法判斷本件是否
    已符合民法第1156條第1項之法律要件為由，而認本件限定
    繼承為不合法，乃將抗告人之聲請予以駁回。惟抗告人既已
    於法定期間內提起抗告，並同時補正被繼承人所有機車及汽
    車之行照影本、郵局及農會存款證明、全體繼承人清單、已
    知被繼承人甲○○之債權人清冊等事項，有上開卷證在卷可
    憑，則有關此等得補正之事項，在本案尚未確定之前，自得
    補正（臺灣高等法院花蓮分院93年度家抗字第4號民事裁定
    意旨參照）。是以，抗告人限定繼承之聲請現已合於民法第
    1156條第1項所定之程式，請求准予廢棄原裁定，另准本件
    聲明限定繼承，非無理由，本院爰將原裁定廢棄，自為裁定
    如主文所示。
四、據上論結，本件抗告為有理由，爰依非訟事件法第21條第1
    項前段、第46條、民事訴訟法第492條，裁定如主文。
中    華    民    國    97    年    8     月    6     日
                  家事法庭      審判長法  官  陳淑媛
                                      法  官  湯文章
                                      法  官  沈士亮
上列正本係照原本作成。
如不服本裁定，僅得於收受本裁定正本送達後10日內，以適用法
規顯有錯誤為理由，向本院提出再抗告狀，（須附繕本一份及繳
納再抗告裁判費新台幣1,000元），經本院許可後始可再抗告。
中    華    民    國    97    年    8     月    7     日
                                      書記官  陳景源


司法院資訊處製作；財團法人民間司法改革基金會備份。
